# 长投成本法如何计算归母净利润

提问人：a1234gxp 时间：2022-05-24 17:09:35
股权结构大致如下：A持有C 60%股份（成本法核算C）；A持有B 20%股份（权益法核算B）；B持有C 10%股份（B权益法核算C)，即A间接持有C 2%的股份。假设C当年净利润是100w。
请教一下：
1)A的合并利润表里面是否要确认B的投资收益？
2)归母净利润是 60 还是 62 ？即算持股比例的时候要合并计算间接持股的比例吗？

回答人：chenyiwei
虽然A通过联营企业C间接享有子公司B的部分权益，但这部分权益并不是A控制的，因此A的合并报表中少数股权比例仍然是40%，不是38%。
在A的个别报表和合并报表中，在对C进行权益法核算时，计算投资收益的基数包括C通过权益法核算取得的B的净利润份额。